【裁判字號】    97,抗,291
【裁判日期】    970722
【裁判案由】    返還土地
【裁判全文】
臺灣高等法院臺中分院民事裁定           97年度抗字第291號
    抗  告  人  甲○○
上列抗告人因與相對人行政院農業委員會水土保持局間返還土地
強制執行事件，對於民國97年05月30日臺灣南投地方法院97年度
執字第618號所為裁定提起抗告，本院裁定如下：
    主  文
抗告駁回。
抗告訴訟費用由抗告人負擔。
    理  由
一、抗告人以原法院95年度投簡字第179 號民事簡易判決為執行
    名義向原法院民事執行處聲請假執行，因該判決嗣經相對人
    提起上訴，並經同院合議庭以95年度簡上字第19號判決廢棄
    原判決，駁回抗告人在該院第一審之訴及假執行之聲請確定
    ，因其據以為執行名義之假執行判決業已失其效力，原法院
    乃駁回抗告人所為假執行之聲請。抗告人不服原法院駁回其
    假執行聲請之裁定，提起抗告，其抗告意旨略以：相對人行
    政院農業委員會水土保持局第三工程所，未依法律秩序行使
    公權力實施工程，侵害人民之所有權，產生危害遺留之水利
    設施已缺乏護岸堤防及完整之攔沙壩，已不足以發揮水患來
    襲時抵擋或排水之功能，水利設施勢必重新施作，更怕何時
    再產生二度危害，行經五年多，別再用合理謊言扭曲事實，
    消滅違法之證據。此由(一)新工程不到三個月從上游沖刷下游
    堅固的舊工程全部損毀，及信義橋危害事實證明。(二)內政部
    鑑定圖，虛線範圍面積實證。(三)行使公權力竊佔盜挖危害破
    壞生態事實。不得再以公眾利益大於所有權行使為由，違反
    憲法第15條人民財產權之保障之規定，為使人民免於遭受公
    權力或第三人之侵害，請求廢棄原裁定以維權益云云。
二、按假執行之宣告，因就本案判決或該宣告有廢棄或變更之判
    決，自該判決宣示時起，於其廢棄或變更之範圍內失其效力
    ；又對第二審法院關於假執行之裁判，不得聲明不服，民事
    訴訟法第395條第1 項、第458條分別定有明文。因此第二審
    法院廢棄或變更第一審本案判決或其假執行之宣告者，該第
    一審判決所為假執行之宣告，自第二審判決宣示時起，在廢
    棄或變更之範圍內失其效力，且不許當事人依上訴或抗告程
    序聲明不服，即告確定（最高法院43年台抗字第44號、74年
    台抗字第254 號判例意旨參照）。本件抗告人以原法院95年
    度投簡字第179 號民事簡易判決為執行名義向原法院民事執
    行處聲請假執行，因該判決嗣經相對人提起上訴，並經同院
    合議庭以95年度簡上字第19號判決廢棄原判決，駁回抗告人
    在該院第一審之訴及假執行之聲請確定，因抗告人據以為執
    行名義之假執行判決既經上訴審判決廢棄而失其效力，則原
    法院裁定駁回抗告人所為假執行之聲請，自無不合。至抗告
    意旨所述前揭遭受公權力或第三人侵害等情，應與本件得否
    為假執行之認定無關，非本件抗告所應審究之範疇。抗告意
    旨指摘原裁定不當，求予廢棄原裁定，為無理由，其抗告應
    予駁回。
三、據上論結，本件抗告為無理由，依強制執行法第30條第1 項
    、民事訴訟法第495 條之1第1項、第449條第1項、第95條、
    第78條，裁定如主文。
中    華    民    國    97    年    7     月    22    日
                  民事第五庭    審判長法  官  林陳松
                                      法  官  王重吉
                                      法  官  古金男
以上正本係照原本作成。
不得再抗告。
                                      書記官  詹錫朋
中    華    民    國    97    年    7     月    22    日
                                                      Ａ


司法院資訊處製作；財團法人民間司法改革基金會備份。
